臺灣士林地方法院刑事裁定
110年度重訴字第2號
公  訴  人  臺灣士林地方檢察署檢察官
被      告  吳書涵




選任辯護人  黃慧敏律師（扶助律師）
上列被告因殺人等案件，經檢察官提起公訴，本院裁定如下：
    主  文
吳書涵自民國一百一十年十一月二十一日起延長羈押貳月。
    理  由
一、按被告經法官訊問後，認為犯罪嫌疑重大，而有下列情形之
    一，非予羈押，顯難進行追訴、審判或執行者，得羈押之：
    一、逃亡或有事實足認為有逃亡之虞者。二、有事實足認為
    有湮滅、偽造、變造證據或勾串共犯或證人之虞者。三、所
    犯為死刑、無期徒刑或最輕本刑為5 年以上有期徒刑之罪，
    有相當理由認為有逃亡、湮滅、偽造、變造證據或勾串共犯
    或證人之虞者，刑事訴訟法第101 條第1 項定有明文。又羈
    押被告，審判中不得逾3 月。但有繼續羈押之必要者，得於
    期間未滿前，經法院依第101 條或第101 條之1 之規定訊問
    被告後，以裁定延長之；審判中之延長羈押，每次不得逾2
    月，如所犯最重本刑為死刑、無期徒刑或逾有期徒刑10年者
    ，第一審、第二審以6 次為限，第三審以1 次為限，刑事訴
    訟法第108 條第1 項前段、第5 項、刑事妥速審判法第5 條
    第2 項亦分別明定。
二、經查：被告吳書涵因殺人等案件，經本院認定其犯罪嫌疑重
    大，且所犯為最輕本刑10年有期徒刑以上重罪，其前有通緝
    紀錄，本次涉犯砍殺多達3 人（其中1 人既遂、2 人未遂）
    ，可預期刑期非輕，認其非無畏罪逃避之可能，有相當理由
    足認其有逃亡之虞，並有羈押必要，自民國110 年4 月21日
    起羈押，嗣經延長羈押2次在案。茲本院於110 年11 月2日
    訊問被告後，認被告所涉起訴書所載之刑法第271 條第1 項
    殺人既遂罪（被害人林季霖部分）及同法第271 條第2 項、
    第1 項殺人未遂罪（告訴人陳正倫、彭羿華部分）等犯行，
    有卷內之在場目擊證人胡樂鑫、證人即告訴人陳正倫、彭羿
    華之證述、監視器錄影畫面截圖、告訴人陳正倫、彭羿華之
    診斷證明書、被害人林季霖之法務部法醫研究所解剖報告書
    、鑑定報告書等證據資料，及案發現場查扣之水果刀1 把可
    證，足認被告涉犯殺人罪嫌重大。而被告所涉犯殺人罪，係
    法定最輕本刑為10年以上有期徒刑，非屬短期自由刑，且被
    告持刀砍殺多達3 人，並致1 人死亡，其當可預期未來量刑
    非輕，良以趨吉避凶、脫免刑責、不甘受罰係基本人性，故
    重罪常伴有逃匿以規避審判程序進行及刑罰執行之高度可能
    性，參以被告矢口否認犯罪，或辯稱其當時係失去理智、意
    識而主張精神抗辯，或辯稱正當防衛（見本院卷二第5 頁、
    卷三第9 頁、卷四第54至55、77頁），而就犯案過程所供，
    與在場目擊證人胡樂鑫、彭羿華、陳正倫等人證述及卷內監
    視錄影畫面內容多所不符，堪認其非無逃匿以規避後續審判
    程序進行及刑罰執行之可能，本院參酌上情，認原羈押原因
    現仍存在，若命被告具保、責付或限制住居等侵害較小之手
    段，均不足以確保審判程序之順利進行，仍有繼續羈押被告
    之必要。被告固請求交保，其辯護人並以：本案證人業經交
    互詰問，審理已近尾聲，被告有固定住居所，請求給予交保
    等語（見本院卷四第194頁），然本案尚有證人待於下次審
    理程序進行交互詰問，且被告之心理鑑定程序仍在進行當中
    ，而被告有無固定之住居所，實與本案前開羈押原因之認定
    無涉，考量被告所涉本案殺人犯嫌，危害社會治安甚鉅，權
    衡國家刑事司法權之有效行使、社會秩序及公共利益、被告
    人身自由之私益及防禦權受限制之程度，認對被告維持羈押
    處分尚屬適當、必要，合乎比例原則。茲本院以如上羈押原
    因依然存在，認有對被告繼續羈押之必要，被告及辯護人所
    為交保之請求，礙難准許，應自110 年11 月21日起，對被
    告第3 次延長羈押2 月。
據上論斷，應依刑事訴訟法第108 條第1 項、第5 項，刑事妥速
審判法第5 條第2 項，裁定如主文。
中    華    民    國     110    年   11   月    3     日
                  刑事第八庭審判長法  官  蔡守訓
                                  法  官  張毓軒
                                  法  官  蘇琬能
以上正本證明與原本無異。                             
如不服本裁定應於送達後5日內向本院提出抗告狀。
若因疫情而遲誤不變期間，得向法院聲請回復原狀。
                                  書記官  羅以佳
中　　華　　民　　國　　110 　年　　11　　月　　3 　　日